Inventaris van het archief van de Nederlandse diplomatieke vertegenwoordiging in Ierland te Dublin, 1975-2013
Nationaal Archief, Den Haag
Nederlandse Diplomatieke Vertegenwoordiging in Ierland (Dublin)
Buza / Ambassade Ierland
oudste stuk - jongste stuk: 1975-2013
merendeel 1975-2013
Z310
238 inventarisnummer(s); 7,00 meter
Normale geschreven, getypte en gedrukte documenten. Bevat tevens foto's, tekeningen en digitale dragers.
Nationaal Archief, Den Haag
Nederlandse ambassade in Dublin,, 1975 - 2013
Het archief bevat stukken ontvangen en opgemaakt door de Nederlandse ambassade in Ierland te Dublin, over de periode 1975 - 2013. Het betreft stukken over de organisatie en taken van de ambassade over consulaire, culturele, economische en politieke zaken. De onderwerpen die aan de orde komen zijn onder andere het vredesproces in Noord-Ierland, de betrekkingen met het Verenigd Koninkrijk en de relatie met de Europese Unie.
Archiefvorming
Geschiedenis van de archiefvormer
Algemeen historisch kader
Staatsinrichting
Sinds de nieuwe grondwet van 1937 is Ierland een parlementaire democratische republiek. De president, het staatshoofd, wordt via directe verkiezingen gekozen voor zeven jaar. Het Ierse parlement (Oireachtas) bestaat uit de Seanad (Hogerhuis of Senaat) en de Dáil Éireann (Lagerhuis of Huis van Afgevaardigden). De Seanad bestaat uit 60 leden en de Dáil Éireann uit 166 leden. De Dáil wordt rechtstreeks door het volk gekozen en is daardoor het belangrijkst. Er is algemeen kiesrecht voor alle burgers van achttien jaar en ouder.
Geschiedenis
In 1973 trad Ierland toe tot de Europese Unie. Met name de landbouw profiteerde hiervan. Door de crisis in de jaren tachtig steeg de werkloosheid weer snel (tot wel 19% van de beroepsbevolking) en verlieten 300.000 mensen het land.
De parlementsverkiezingen van 1990 werden verrassend gewonnen door Mary Robinson. September 1997 trad Mary Robinson af als president en werd opgevolgd door Mary McAleese. In de kwestie Noord-Ierland werd in 1998 een vredesakkoord getekend tussen Ierland, Noord-Ierland en Groot-Brittannië. Een van de bepalingen was dat de aanspraken op het grondgebied van Noord-Ierland uit de grondwet zouden worden geschrapt.
In oktober 2004 zouden er nieuwe presidentsverkiezingen plaatsvinden, maar omdat de populaire zittende president Mary McAleese de enige kandidaat was, kwam het niet tot een stemming. Op 11 november 2004 werd zij voor een tweede termijn geïnaugureerd. President McAleese, zelf afkomstig uit Noord-Ierland, zag zichzelf als president van alle Ieren.
In juni 2008 sprak Ierland zich in een referendum uit tegen een nieuw Europees verdrag. In oktober 2008 was Ierland het eerste land in West-Europa in recessie en in februari 2009 protesteerden meer dan 100.000 Ieren tegen de manier waar op de regering de economische crisis bestreed. In oktober 2009 stemden de Ieren in een nieuw referendum voor het verdrag van Lissabon.
Op 11 november 2011 werd Michael Higging de nieuwe president van Ierland. In december 2013 stond Ierland economisch gezien weer op eigen benen en had geen EU-steun meer nodig.
De politieke betrekkingen tussen Nederland en Ierland zijn goed. Over en weer vinden regelmatig bezoeken van bewindslieden plaats. Nederlandse bedrijven hebben daarnaast veel geïnvesteerd in Ierland, onder andere in infrastructuur en waterbouw. Nederland is een belangrijke handelspartner voor Ierland.
Politieke betrekkingen
Nederland en Ierland werken voornamelijk samen in EU-kader. Binnen de Europese Unie houdt Ierland zich actief bezig met enkele voor Ierland belangrijke dossiers, zoals landbouw, visserij en institutionele kwesties.
Tussen Nederland en Ierland vinden regelmatig bezoeken van bewindslieden plaats. In het najaar van 2012 brengt de Ierse staatssecretaris voor Europese Zaken een bezoek aan Nederland vanwege de voorbereidingen van het Ierse EU-voorzitterschap in de eerste helft van 2013.
Nederland wordt in Ierland diplomatiek en consulair vertegenwoordigd door de ambassade in Dublin en een honorair consulaat in Cork.
Economische betrekkingen
Ierland kampt sinds de financiële crisis met een hoge staatsschuld, een flink begrotingstekort en een hoge werkloosheid. Ierland werkt hard om de problemen aan te pakken.
Nederlandse bedrijven hebben veel geïnvesteerd in Ierland, onder andere in infrastructuur, waterbouw, voedingsmiddelen, chemie en energie.
Nederland is een belangrijke handelspartner voor Ierland. Nederland is op 4 na het grootste bestemmingsland voor Ierse goederen. Nederland importeert vooral medische apparaten. Nederland exporteert vooral medicijnen en farmaceutische producten.
Culturele betrekkingen
Er vinden regelmatige uitwisselingen plaats tussen Nederland en Ierland in klassieke muziek, beeldende kunsten, literatuur, architectuur, vormgeving en ballet.
De National Gallery of Ireland (NGI) beschikt over een vaste collectie van Nederlandse schilderijen uit de zeventiende en achttiende eeuw. De collectie omvat onder andere werken van grootmeesters als Johannes Vermeer en Rembrandt van Rijn.
De Nederlandse ambassade in Ierland verleent financiële steun aan een aantal culturele projecten.
In deze inventaris zijn de archiefbescheiden opgenomen van de Nederlandse ambassade in Ierland te Dublin, over de periode 1975-2013.
Naast de Nederlandse ambassade waren of zijn in Ierland de onderstaande Nederlandse vertegenwoordigingen gevestigd:
1945 - 1974 Vice-consulaat te Cork
1975 - Consulaat te Cork
1945 - 1970 Vice-consulaat te Limerick
1981 - 1997 Vice-consulaat te Limerick
1997 - 2009 Consulaat te Limerick
1945 - 2009 Vice-consulaat te Sligo
1945 - 2002 Vice-consulaat te Waterford
Overzicht van de chefs de poste te Dublin, 1974 - 2013:
1974 - 1977 Raalte, F. van
1978 - 1982 Berg, J.C. van den
1982 - 1985 Schouten, H.A.H.
1986 - 1989 Hoytink, A.B.
1989 - 1993 Niehe, E.F.C.
1994 - 1995 Hermans, A.A.M.
1997 - 2001 Vliet, L.P. van
2001 - 2005 Velden, J. van der
2006 - 2007 Serry, R.H.
2008 - 2012 Engels, R.J.H.
2012 - Schellekens, P.W.A.
Taken ambassade
De werkzaamheden van de bilaterale posten kunnen grofweg verdeeld worden in politieke aangelegenheden, economische aangelegenheden, pers- en culturele aangelegenheden, consulaire aangelegenheden en algemene zaken. Hieronder volgt een weergave van de taken:
Politieke Zaken (PZ):
het volgen van de binnenlandse en buitenlandse politieke ontwikkelingen in het land van accreditatie
het rapporteren aan de Nederlandse regering omtrent de voor Nederland relevante ontwikkelingen opdat die bij het formuleren van haar beleid daar rekening mee kan houden
het uitdragen van het Nederlandse politieke beleid
het behartigen van de belangen van andere landen.
Economische Zaken (EZ): de economische werkzaamheden kunnen worden onderscheiden in macro-, meso- en micro-economische aangelegenheden.
Macro-economisch:
het opstellen van algemene economische rapportage over macro-economische ontwikkelingen in het buitenland, overheidsmaatregelen, monetaire kwesties, energievoorziening, milieuhygiëne, lucht- en scheepvaartaangelegenheden
het vergaren van handelspolitieke informatievergaring en inspanningen, met name daar waar de handel op beperkende maatregelen stuit
het toezenden van economisch-statistisch materiaal
het verstrekken van inlichtingen aan de overheid en het bedrijfsleven van het land van vestiging over economische ontwikkelingen en mogelijkheden tot economische samenwerking met Nederland
het uitdragen van het Nederlandse beleid op economisch terrein.
Meso-economisch:
het berichten over afzetmogelijkheden, ontwikkelingen in het bedrijfsleven, fusies, buitenlandse investeringen, concurrentie van derde landen
het geven van voorlichting over Nederlandse leveringsmogelijkheden van goederen en diensten
het doen van meldingen over ontwikkelingsprojecten en overheidsaanbestedingen
het aantrekken van industriële projecten voor Nederland door middel van voorlichting, bemiddeling, etc.
het berichten over economische missies die West-Europa bezoeken en hulp aan Nederlandse missies in het ambtsgebied
het berichten over beurzen en tentoonstellingen in het land van vestiging en hulp bij Nederlandse deelname aan beurzen.
Micro-economisch
Het ondersteunen en begeleiden van Nederlandse exporteurs in de vorm van:
het ondersteunen en begeleiden van Nederlandse exporteurs in de vorm van: handelsbemiddeling
het voorlichten van Nederlandse zakenlieden en introducties bij overheid en bedrijfsleven
het bemiddelen bij handelsgeschillen.
Ontwikkelingssamenwerking (OS):
de werkzaamheden in het kader van ontwikkelingssamenwerking houden in:
het analyseren van het ontwikkelingsbeleid van het betrokken land
het nagaan van de plaats die Nederland in de samenwerking op dit gebied zou kunnen innemen
het vaststellen van doelgroepen waarop het samenwerkingsbeleid gericht kan zijn
het adviseren omtrent de aanvaardbaarheid en uitvoerbaarheid van individuele projecten
het voorbereiden, uitvoeren en evalueren van Kleine Ambassade Projecten (KAP)
het begeleiden van uit te zenden deskundigen, huisvesting, financiering, hulp bij import van goederen
het bemiddelen bij de invoer van materieel voor hulpprojecten
het behandelen van financiële aspecten.
Consulaire Zaken (CZ):
Ten behoeve van Nederlanders:
het zorgdragen voor de Nederlandse kolonie en Nederlandse toeristen in het buitenland. De meest voorkomende werkzaamheden hiervoor zijn:
het verstrekken, verlengen en wijzigen van reisdocumenten voor Nederlanders, alsmede diplomatieke, consulaire en dienstpaspoorten
het opmaken van legalisaties
het verstrekken van juridische adviezen
het verlenen van bijstand bij het opstellen van notariële akten
het opmaken van akten van huwelijkstoestemming
het in bewaring nemen van holografische en geheime testamenten
het opmaken van volmachten
het registreren van opgemaakte akten in een repertorium
het opmaken van akten van de burgerlijke stand
het regelen van dienstplichtzaken
het zorgen voor repatriëring
het overbrengen van gerechtelijke stukken, het bijstaan van rogatoire commissies, het opmaken van legalisaties en het verrichten van andere juridische handelingen.
Ten behoeve van buitenlanders:
het verlenen van visa voor bezoeken aan Nederland korter dan drie maanden of verstrekken van een ‘machtiging voorlopig verblijf’ bij een verblijf langer dan drie maanden
het doorzenden van asielverzoeken
het inlichten van buitenlandse autoriteiten betreffende Nederland.
Pers- en culturele zaken (PCZ):
het bevorderen en verbreiden van kennis van het leven en denken van het Nederlandse volk, zijn staatkundige, economische en sociale structuur, zijn cultuur en zijn historie, en over de beginselen en feitelijke gegevens die daarbij een rol spelen. De diplomatieke post heeft tot taak het ontwikkelen van activiteiten en het aankweken en onderhouden van relaties die de banden tussen beide landen kunnen verstevigen. Concreter betekent dit:
het medewerken aan de uitvoering van bilaterale afspraken en verdragen op cultureel en wetenschappelijk gebied
het deelnemen aan het internationale culturele verkeer
het profijt trekken uit multilaterale samenwerkingsvormen op dit gebied alsmede het uitdragen van Nederlandse standpunten
het onderhouden van contacten met de lokale pers teneinde publicaties over Nederland te stimuleren en waar nodig onjuiste voorlichting te corrigeren.
Algemene Zaken (AZ):
De afdeling algemene Zaken is belast met de ondersteunende, secundaire taken op een post, dat wil zeggen zaken met betrekking tot:
personeel
informatievoorziening, automatisering
organisatie
financieel beheer
archief
communicatie
huisvesting
vervoer
Geschiedenis van het archiefbeheer
De archieven van de buitenlandse posten van het ministerie van Buitenlandse Zaken (BZ) werden geordend en geselecteerd conform instructies, opgesteld door de centrale archiefafdeling op het departement en neergelegd in een archiefinstructiebundel. De archiefinstructiebundel heeft in de loop der jaren grotere en kleinere revisies ondergaan. De belangrijkste was de introductie van de archiefinstructiebundel "Archiefzorg op de posten" in 1999. Deze archiefinstructie introduceerde een nieuwe primaire, hiërarchische ordening op trefwoord en verving de oude ordening op basis van de Archiefcode BZ, afgeleid van de Universele Decimale Code (UDC).
In 2014 is besloten om alle postenarchieven uit de periode 1975-2013 te bewerken. Het zogenaamde archiefblok "Postenarchieven" bestaat uit de volgende onderdelen:
Archiefbescheiden over de periode 1975 – 1984, code-archief
Archiefbescheiden over de periode 1985 – 1990, code-archief
Archiefbescheiden over de periode 1990 - 2013
Archiefbescheiden uit de periode voor 1975 zijn in eerder stadium overgebracht naar het Nationaal Archief. Zie daarvoor "Verwante archieven".
De archiefbescheiden over de periode 1975-1984 zijn grotendeels rond 2005 overgedragen aan Nederland. Ook het archief over de periode 1985-1990 is later voor een belangrijk deel overgedragen aan Nederland. De archiefbescheiden over de periode vanaf 1990 zijn of worden voor aanvang van de archiefbewerking in zijn totaliteit overgedragen aan Nederland in het kader van actie "Papier Hier" (dit project is gericht op het afbouwen van de bestaande papieren archieven op departementen en posten). Met deze actie worden eveneens de nog niet aan Nederland overgedragen dossiers uit de periode voor 1990 meegenomen.
De archieven zijn in beheer bij Doc-Direkt/Buitenlandse Zaken.
In 2014 is het archief van de ambassade in Ierland bewerkt door Doc-Direkt, locatie Rijswijk.
De verwerving van het archief
Het archief is in 2016 door Ministerie van Buitenlandse Zaken overgebracht naar het Nationaal Archief, krachtens artikel 12 van de Archiefwet 1995
Inhoud en structuur van het archief
Inhoud
Het archief bevat stukken ontvangen en opgemaakt door de Nederlandse ambassade in Ierland over de periode 1975-2013. Het betreft stukken over de organisatie en taken van de ambassade op het gebied van consulaire, culturele, economische en politieke zaken. Het archief bevat onder andere stukken over het vredesoverleg tussen Ierland en het Verenigd Koninkrijk inzake Noord-Ierland en de relatie met de Europese Unie.
Selectie en vernietiging
De selectie heeft plaatsgevonden aan de hand van de volgende vastgestelde selectielijsten:
[015] selectielijst voor de neerslag van de handelingen van de Minister van Buitenlandse Zaken en de onder hem ressorterende actoren op het beleidsterrein Rijksbegroting over de periode 1945–2000, 25 januari 2005/Nr. C/S/05/138 (Stcrt. 31 maart 2005, nr. 62)
[045] selectielijst voor de neerslag van de handelingen van de Minister van Buitenlandse Zaken en de onder hem ressorterende actoren op het beleidsterrein Rijkshuisvesting over de periode vanaf 1945, 12 maart 2007/Nr. C/S&A/07/524 (Stcrt. 26 juli 2007, nr. 142)
[072] selectielijst voor de neerslag van de handelingen van de Minister van Buitenlandse Zaken en de onder hem ressorterende actoren op het beleidsterrein Arbeidsverhoudingen over de periode 1945 tot heden, 3 oktober 2007/Nr. C/S&A/07/2471 (Stcrt. 29 oktober 2007, nr. 209)
[073] selectielijst voor de neerslag van de handelingen van de Minister van Buitenlandse Zaken en de onder hem ressorterende actoren op het beleidsterrein Arbeidsvoorwaarden Rijkspersoneel over de periode 1945–, 11 september 2007/Nr. C/S&A/07/2236 (Stcrt. 15 oktober 2007, nr. 199)
[074] selectielijst voor de neerslag van de handelingen van de Minister van Buitenlandse Zaken en de onder hem ressorterende actoren op het beleidsterrein Buitensectorale
Arbeidsvoorwaarden over de periode 1945 tot heden, 3 oktober 2007/Nr. C/S&A/07/2473 (Stcrt. 30 oktober 2007, nr. 210)
[075] selectielijst voor de neerslag van de handelingen van de Minister van Buitenlandse Zaken en de onder hem ressorterende actoren op het beleidsterrein Formatiebeleid,
arbeidsmarktbeleid en personeelsontwikkeling en mobiliteit over de periode 1945–, 11 september 2007/Nr. C/S&A/07/2237 (Stcrt. 12 oktober 2007, nr. 198)
[076] selectielijst voor de neerslag van de handelingen van de Minister van Buitenlandse Zaken en de onder hem ressorterende actoren op het beleidsterrein Arbeidsomstandigheden bij de Overheid over de periode 1945–, 1 november 2007/Nr. C/S&A/07/2726 (Stcrt. 30 november 2007, nr. 233)
[077] selectielijst voor de neerslag van de handelingen van de Minister van Buitenlandse Zaken en de onder hem ressorterende actoren op het beleidsterrein Personeelsinformatievoorziening en -administratie over de periode 1945–, 11 september 2007/C/S&A/07/2238 (Stcrt. 16 oktober 2007, nr. 200)
[103A] selectielijst voor de neerslag van de handelingen van de minister van Buitenlandse Zaken en de onder hem ressorterende actoren op het beleidsterrein Buitenland over de periode 1945–1990, 18 december 2013, NA/2013/13.044 (Stcrt. 31 december 2013, nr. 36665)
[103B]: selectielijst voor de neerslag van de handelingen van de Minister van Buitenlandse Zaken en de onder hem ressorterende actoren op het beleidsterrein
Ontwikkelingssamenwerking over de periode 1965-1990, 18 december 2013, NA/2013/13.045 (Stcrt. 31 december 2013, nr. 36668)
[143] selectielijst voor de neerslag van de handelingen van de Minister van Buitenlandse Zaken en de onder hem ressorterende actoren op het beleidsterrein Organisatie van de Rijksoverheid over de periode 1945–1999, 5 juli 2005/Nr. C/S&A/05/1197 (Stcrt. 16 december 2005, nr. 245 / pag. 25). Rekening houdend met de actualisatie in de Stcrt. 14 juni 2007, nr. 112 / p. 10.
[168] selectielijst voor de Minister van Buitenlandse Zaken en de onder hem ressorterende actoren op het deelbeleidsterrein van personeelszaken, t.w. het personeelsdossier, 16 augustus 2007/Nr. C/S&A/07/1513 (Stcrt. 20 november 2007, nr. 225)
[186] selectielijst voor de neerslag van de handelingen van de minister van Buitenlandse Zaken en de onder hem ressorterende actoren op het beleidsterrein Nederlands buitenlands beleid over de periode vanaf 1990, 18 december 2013, NA/2013/12.299 (Stcrt. 31 december 2013, nr. 36667).
De archiefstukken die voor vernietiging in aanmerking kwamen, zijn na verkregen toestemming van het Ministerie van Buitenlandse Zaken, afgevoerd door Reisswolf Nederland BV en daar op de gebruikelijke wijze vernietigd.
Aanvullingen
Het is mogelijk dat in de toekomst alsnog dossiers worden nagezonden. Om die reden is het mogelijk dat er voor dit archief nog aanvullingen komen.
Ordening van het archief
Het archief is primair geordend op rubriek. De rubrieksindeling is gebaseerd op de in de archiefinstructiebundel "Archiefzorg op de posten" van 1999 geïntroduceerde primaire, hiërarchische ordening met trefwoorden. Binnen de rubrieken zijn de dossiers zoveel mogelijk chronologisch geordend.
Dossiers oorspronkelijk geordend op basis van de Archiefcode BZ zijn, om een uniforme wijze van ordening te krijgen, overgezet naar de indeling op trefwoord. Dit was mogelijk, aangezien de overstap van een ordening op code naar die op trefwoord nagenoeg niets aan de bestaande dossiervorming veranderde. Daardoor was het mogelijk de oude code-ordening van een dossier om te zetten naar de nieuwe trefwoordordening.
Aanwijzingen voor de gebruiker
Openbaarheidsbeperkingen
Deels openbaar, deels beperkt openbaar (B), deels niet openbaar.
Materiële beperkingen
Het archief kent geen beperkingen voor het raadplegen van stukken als gevolg van slechte materiële staat.
Andere toegang
Voor dit archief is geen andere toegang beschikbaar.
Aanvraaginstructie
Openbare archiefstukken kunnen online worden aangevraagd en gereserveerd. U kunt dit ook via de terminals in de studiezaal van het Nationaal Archief doen. Om te kunnen reserveren dient u de volgende stappen te volgen:
Creëer een account of log in.
Selecteer in de archiefinventaris een archiefstuk.
Klik op ‘Reserveer’ en kies een tijdstip van inzage.
Verwant materiaal
Bewaarplaats van originelen
Niet van toepassing.
Beschikbaarheid van kopieën
Inventarisnummers van dit archief zijn niet in kopievorm beschikbaar
Afgescheiden archiefmateriaal
Niet van toepassing.
Verwante archieven
NA nr. 2.05.108 Inventaris van het archief van de Nederlandse Vertegenwoordiging in Ierland (Dublin), 1924-1954.
NA nr. 2.05.185 Inventaris van het archief van het Nederlandse Gezantschap, later de Ambassade in Ierland (Dublin), 1955-1974.
Bijlagen
Beschrijving van de series en archiefbestanddelen
- Algemene zaken (AZ), A
  - Archief, A.1
    - Werkzaamheden in het kader van archiefbeheer, 1992 - 1999; 49; pak
    - Verklaringen van overdracht en vernietiging, 2000 - 2010; 88, 157; 1 omslag en 1 pak
      - 2000 - 2001, 88; omslag
      - 2006 - 2010, 157; pak
  - Beveiliging, A.2
    - Beveiligen van de post te Dublin, 1987 - 1994; 147; omslag
    - Project Beveiliging Opwaardering Kanselarijen (BOK), 2001 - 2003; 139; pak
      Nota bene: Voor bijbehorende cd-rom, zie inventarisnummer 236
  - Consulaire vertegenwoordigingen, A.3
    - Administratieve, organisatorische en personele aangelegenheden van het viceconsulaat te Waterford, 1975 - 1994; 72; pak
    - Administratieve, organisatorische en personele aangelegenheden van de honorair consulaten, 1984 - 1995; 48, 229; 1 omslag en 1 pak
      - 1984 - 1993, 48; pak
      - 1995, 229; omslag
    - Administratieve, organisatorische en personele aangelegenheden van het consulaat te Cork, 1984 - 2005; div.nrs.; 2 omslagen en 1 pak
      - 1984 - 1992, 53; pak
      - 1992 - 1999, 105; omslag
      - 2002 - 2005, 101; omslag
    - Administratieve, organisatorische en personele aangelegenheden van het viceconsulaat te Limerick, 1985 - 2004; 103-104, 228; 2 omslagen en 1 pak
      - Algemeen 1985 - 1999, 104; pak
      - Algemeen 2000 - 2004, 103; omslag
      - Overlijden van de vice-consul J. Moriarty 1995 - 1996, 228; omslag
    - Administratieve, organisatorische en personele aangelegenheden van het viceconsulaat te Sligo, 1985 - 2010; 135, 152; 2 omslagen
      - 1985 - 1997, 135; omslag
      - 2002 - 2010, 152; omslag
    - Administratieve, organisatorische en personele aangelegenheden van het honorair consulaat te Limerick, 2002 - 2011; 126; pak
  - Gebouwen, A.4
    - Algemeen, A.4.1
      - Inrichting en onderhoud alsmede uitvoering van een eventuele verbouwing van de ambassade en de ambtswoning, 1992 - 1995; 20; pak
        Nota bene: Pandnummer DUBLIN1585 respectievelijk pandnummer DUBLIN0190
      - Boedelinventarissen van de kanselarij en de ambtswoning, 1999 - 2004; 121; pak
        Nota bene: Pandnummer DUBLIN1585 respectievelijk pandnummer DUBLIN4824
    - Ambassade, A.4.2
      - Verbouwing en onderhoud van de kanselarij aan de 160 Merrion Road te Dublin 4, 1968 - 1996; div.nrs.; 4 pakken
        Nota bene: Pandnummer DUBLIN1585
        - 1968 - 1970, 142; pak
        - Bouwtekeningen, deel 1 1996, 143; pak
        - Bouwtekeningen, deel 2 1996, 151; pak
        - Offerte, deel 3 1996, 153; pak
      - Verkoop van een strook grond aan de Sweetmount Avenue door de ambassade aan de Dublin County Council, 1975 - 1997; 14; pak
        Nota bene: Pandcode DUBLIN0190; Bevat bouwtekeningen en plattegronden
      - Verbouwing en aanschaf van goederen ten behoeve van de inrichting van de kanselarij aan de 160 Merrion Road te Dublin 4, 1975 - 2006; div.nrs.; 1 omslag en 3 pakken
        - 1975 - 1979, 90; pak
          Nota bene: Bevat bouwtekeningen
        - 1980 - 1984, 83; omslag
        - 1985 - 1991, 29; pak
        - 2000 - 2006, 136; pak
      - Boedelinventarissen, 1994; 16; omslag
        Nota bene: Pandnummer DUBLIN0190
      - Inventarisatie van de kunstcollectie op de post in het kader van het project 'Beheer en Behoud Kunst op de Post', 1995; 155; omslag
      - Verbouwing en onderhoud van de kanselarij aan de 25-28 Adelaide Road te Dublin 2, 1995 - 1999; 23-25, 208; 4 pakken
        Nota bene: Niet nader te specificeren
        - 1995 - 1997, 208; pak
          Nota bene: Voor bijbehorende diskette, zie inventarisnummer 238
        - 1996 - 1997, 24; pak
        - 1996 - 1998, 23; pak
        - 1997 - 1999, 25; pak
    - Ambtswoning, A.4.3